【裁判字號】    98,易,403
【裁判日期】    990810
【裁判案由】    詐欺
【裁判全文】
臺灣臺南地方法院刑事判決               98年度易字第403號
公  訴  人  臺灣臺南地方法院檢察署檢察官
被      告  己○○
選任辯護人  方文賢律師
上列被告因詐欺案件，經檢察官提起公訴（98年度偵字第1985號）
，本院判決如下：
    主  文
己○○犯共同詐欺取財罪，處有期徒刑陸月，如易科罰金，以新
臺幣壹仟元折算壹日。
    事  實
一、緣漁業用油依法受行政院農業委員會漁業署（下稱農委會漁
    業署）補助，且免營業稅、貨物稅，故較市面上同級油品之
    價格為低，乃國家為扶植漁業，降低漁民作業成本之美意。
    詎設在臺南縣將軍鄉平沙村平沙170號之馬沙溝勗維漁船加
    油站（下稱勗維加油站）站長丑○○、會計甲○○等加油站
    人員，因見漁業用油價格較為優惠，且可向農委會申請補貼
    ，認有利可圖，乃於漁船至上述加油站加油時，與漁民共同
    牟取不法利益（丑○○、甲○○等加油站人員另案由本院以
    97年度訴字第1378號審理中）。
二、己○○為「成吉勝22號」漁船船長（船隻編號：CT-0000000
    號，所有人為己○○之母翁陳美錦），其於如附表所示日期
    ，駕駛「成吉勝22號」漁船，前往勗維加油站加油時，即與
    該加油站站長丑○○、會計甲○○等加油站人員，基於意圖
    為自己不法所有之犯意聯絡，明知該漁船並未實際加滿如附
    表「核配油量」欄所示之油量（而將該核配油量回賣給加油
    站，留由加油站轉售他人），卻由該加油站人員，以不實核
    配油量數據資料，向農委會漁業署申報「成吉勝22號」漁船
    已加滿如附表「核配油量」欄所載油量，致農委會漁業署誤
    信為真，而依該核配油量核算補貼款（總計新台幣《下同》
    366,27 2元）付予該加油站。該加油站因而得獲取與實際加
    油量不相當之核配油量補貼款差額（即核配油量補貼款與實
    際加油量補貼款之差額）；而己○○則自該加油站收取以前
    開核配油量按每粒《即200公升》行情價計算價額之利益（
    金額如附表「所得利益」欄所示，總計為101,220元)。嗣臺
    灣臺南地方法院檢察署檢察官因偵辦安平港非法流用優惠漁
    業用油案件時，發現上開加油站有非法詐取優惠漁業用油補
    助之犯行，即自動檢舉分案偵辦，始悉上情。
三、案經台灣台南地方法院檢察署檢察官自動檢舉偵查起訴。
    理  由
壹、程序方面：
    本件檢察官及辯護人所提出之各項證據資料、方法及本院依
    職權調查之證據資料之證據能力之認定，均詳如本院99年7
    月13日審判期日當庭所交付之附表所示（見本院卷四第106
    頁正、反面及筆錄後之附表）。
貳、實體方面：
一、訊據被告己○○固不否認有於附表所示日期至勗維加油站加
    油之事實，惟矢口否認有何詐欺犯行，並辯稱:伊於附表所
    示日期至勗維加油站加油時均確實有將核配數量之油量加完
    ，加完後並均當場給付現金給加油站人員，甲○○所作的明
    細表係她自己做的，伊沒有賣油點給加油站云云。
二、經查，被告係「成吉勝22號」漁船船長，該漁船船主則為被
    告之母翁陳美錦，丑○○係勗維加油站站長，甲○○為該加
    油站會計。被告於附表所示之日期，有至該加油站以漁業優
    惠油價購買漁業用油，而勗維加油站有向農委會漁業署申報
    如附表所示核配油量補貼款等事實，為被告所不爭執，並經
    證人甲○○分別於偵訊、本院證述在卷，並有被告提出之漁
    船漁業動力用油購油手冊、勗維加油站加油明細表、漁業署
    漁船加油歷史記錄及漁業署98年12月14日漁二字第09812522
    50號函及所附之購油紀錄明細表（見本院卷二第142頁、第
    149 頁背面）等在卷可稽，此部分事實堪以認定。
三、次查，被告於如附表所示日期至勗維加油站加油，實際均未
    加油，而其於該二日至加油站計算所得之核配數量（油點）
    實仍留由該加油站轉售予他人，勗維加油站因而獲取核配油
    量與實際加油量之補貼款差額，被告則自該加油站分取如附
    表「所得利益欄」所示之利益等情，業據證人即加油站會計
    甲○○於偵訊及本院證述明確，茲將證人甲○○之證述整理
    如下:
  (一)證人甲○○於偵訊證稱:「（吳德助所提供電腦主機內的資
    料是不是跟你所存在隨身碟的加油站加油明細是不是完全一
    樣？是。（上該電腦主機的加油明細製作流程是如何？）核
    配量根據漁業署的報表，實際加油量是根據來加油的漁船實
    際加幾公升，第一行就是核配的油量減去實際加油量得出來
    的差，第二行是實際加油量乘以單價，第三行就是第一行的
    差額乘以單價，單價通常是每粒100多元或200多元，第四行
    是第二行所得的金額扣掉第三行所得的金額就是他們要付的
    。（漁船加油的時候，是不是一定都會加油？）大部分都是
    有加油，有的就不一定。（漁船加油的日期就是明細上的日
    期？）是。（漁船加油的資料，你們是如何報給漁業署？）
    電腦自動連線。它會給加油站密碼，我有傳過。船上會有紀
    錄器，加油站會有讀取器，傳輸線插到紀錄器上，它就跑出
    時數表，我們依照時數表KEY入漁業署的網站，漁業署就可
    以算出他的核配數量。（當次漁船所加的油量是如何傳給漁
    業署？）核配量下有一個空格，會要我們輸入，不是問站長
    丑○○就是問船長，他們會跟我們說輸入多少。....上該電
    腦主機所扣的加油明細的應付金額是不是完全根據各漁船於
    明細上記載的日期到馬沙溝加油站所回賣給該加油站的油量
    確實計算所得？）是。」(見偵卷第23頁正反面、第24 頁)
    、「【提示己○○「成吉勝22號」漁船加油明細上所示之應
    付欄所記載的數字是何義？】就是根據他的油簿，進入漁管
    系統核算出他的核配公升數量，他沒有實際加油，就是他的
    核配公升數量換算成粒數，每粒200公升，直接乘以當時每
    粒的單價，就是我們應該付給他的油點錢，記載在應付欄。
    （上開明細有沒有可能記錯或造假？）沒有。」等語（見偵
    卷第381頁）。
  (二)證人甲○○於本院證稱：「（在民國95、96年，你是否在馬
    沙溝勗維漁船加油站擔任會計？）是（你是何時到馬沙溝勗
    維漁船加油站工作的？）95年7月。（工作到何時？）97年4
    月。（負責的工作內容為何？）就是剛去的時候，就是做一
    些憑證的蒐集，就是要給會計師的資料，還有上漁業署網站
    進入漁管系統，算出他們的核配數量。（是否還要統計加油
    的收支情形？）我們一段時間工作會調換，所以後期有做收
    入的統計和稽核看是否符合。（你後期主要的工作是否就是
    統計加油的收支情形？）是。（提示起訴書後附之附表，這
    份包括連振發號等21艘漁船之明細表是否為你所製作的？）
    是。（你為何要製作這21份明細表？）公司就是兩個會計都
    有這張表，每天兩個人互相核對。（這是公司要求會計製作
    的帳冊資料？）對。（你可以具體說明，是公司哪個主管要
    求你要做這樣格式的帳冊？）是站長有時候都會問今天的收
    支情形，這個表格就是這樣形成。（是否明細表主要是要瞭
    解加油站的實際收支情形？）最主要就是今天所收的金額和
    這張表所統計出來是否一樣。（是否你在馬沙溝勗維漁船加
    油站工作時，就有這種格式的明細表？）對。（明細表是否
    都按照實際的營業情形紀錄？）是。（有無可能會計自己胡
    亂記的的情形？）不可能。（你剛才說兩位會計都有同一份
    的明細表互相核對，是否如此？）對。（是否每個營業日結
    束的時候，你們都會實際結算當天的收支情形，和明細表核
    對，才把明細表留存在電腦裡面？）對。（你製作的明細表
    是要呈報給何人核閱？）是整個月後才做損益表，我們就交
    給站長。（請你看起訴書附表第一頁，明細表上面有各個欄
    位，比方說：核配數量、單價、實際、船長、機油、水、應
    收、應付、實收、付款、發票號碼、金額，請你逐一解釋這
    些欄位的意思為何？）日期就是加油當天的日期。船名編號
    就是加油的船隻的編號。船名就是加油船隻的名字。核配數
    量（公升）就是進入漁管系統所算出他們可以加油的數量。
    單價就是當時的單價。金額就是核配數量乘以單價。實際就
    是他們實際加油的金額。應付就是我們要付給船隻的的錢。
    實收就是我們實際收到的油錢。付款就是看是否當天所付。
    發票號碼就是這筆加油的發票所開出的號碼。金額就是我們
    發票上的金額。（有關於應收欄位的意思為何？）應收可能
    我們就是應該向船隻收的款項，因為這個已經很久了，可能
    需要用計算機除一下，因為附表裡面只有一張有應收的數字
    。（這個表格有兩欄的單價，前面的單價下面有數字，後面
    的單價下面並沒有數字，這兩個單價所指的意思各為何？）
    這兩個單價的意思相同。（這是指收購油點的單價？還是販
    售優惠漁油的單價？）這是指我們賣漁油給漁民的單價。（
    明細表有另外記載你們收購漁民油點的單價嗎？）我們向漁
    民買油點的單價是不一定的，是浮動的，所以要用應付金額
    去除以他們的數量，所以沒有記載。（明細表還有船長、機
    油、水等欄位，各指何意思？）水是指礦泉水。機油是類似
    機車的黑油。船長是有時候站長會叫我們依他們的粒數乘以
    10 元或是20元優惠船長。（所以船長欄位下的記載就是你
    們給船長額外的酬庸？）就是看船長怎麼交代。（船長欄位
    下面如果有記載就是你們給船長額外的佣金？）如果船長交
    代的話，我們就是在那一欄，所以我不知道他是不是這個意
    思。（付款欄裡面有註記已付、付現、付後為何意思？）有
    的是當場付現金，有的是加完油之後會請家人付進來，已付
    應該就是跟付現一樣的意思。（這些註記是指你們向漁民收
    購油點的錢，還是漁民付給你們加油的錢？）付加油的錢，
    收購油點是應付。.... （你們明細表所有的數字是依照何
    人提供的資料作成的？）就是依照加完油會有一個小單子，
    那個小單子就會有這些紀錄，我們把他輸入在電腦裡面。（
    小單子是何人提供的？）有時候是站長寫給我們，一張給漁
    船，一張給我們。（問其餘情形是何人把小單子提供給你們
    記帳的？）如果沒有特殊的情形，我們就會依照模式這樣算
    出來。（除了站長提供單子給你們之外，還有什麼人員會提
    供小單子給你們登打在明細表裡面？）就是如果沒有特殊的
    情形，我們就會依照模式算出應該收的金額。（所謂沒有特
    殊情形是指何意思？）有時候比如說多船長的部分，或是算
    法不太一樣的時候。（明細表上最後一欄的金額是如何算出
    的？）那是核配數量乘以單價，就是等於核配數量的金額。
    （你們有實際開最後一欄欄位所示金額的發票給加油的客戶
    嗎？）有。（發票號碼也是依照實際開出的發票號碼登入的
    ？）是。」（見本院卷三第112頁至114頁反面）、「（有裝
    設航程紀錄器的漁民用VDR讀取模式去你們加油站購油的流
    程為何？）首先我們會計會拿漁船的加油資料輸入，然後我
    們跟漁業署的網站就會算出他的時數，然後我們再把時數輸
    入電腦裡面漁業署的網站。（何謂漁船的加油資料？）就是
    油簿，如果是VDR模式的話，是加上傳輸線，然後漁業署電
    腦會顯示他們在這段期間的航程時數。（是否就是你們將航
    程時數鍵入漁業署的漁管系統先算出核配數量，才能算出該
    次漁民能加油的最大數量？）是。（所以順序是你們先鍵入
    相關資料算出核配數量，還是先幫漁民加油，再算核配數量
    ？）先接傳輸線算出可以加的數量，然後再加油。（這些接
    傳輸線，然後將航程時數鍵入漁管系統的核配數量的動作是
    何人操作的？）白天是由我們會計操作，如果晚上就由加油
    員操作。（算出核配數量之後，會計或是加油員會先告知漁
    船他們的核配數量為何？）會。（告知漁船他們的核配數量
    之後，才會問漁民他們要加油的數量為何？）對，我們才會
    接收到我們要輸入多少進去。（你們要先主動告知他們核配
    數量，然後才會問漁民所要加油數量，是否如此？）對。（
    有可能是在完全不知道核配數量的情況下，漁民就說要加多
    少油？）不可能。（【提示起訴書所附之成吉勝22號加油明
    細表】，這是你在馬沙溝勗維漁船加油站擔任會計時所製作
    的明細表嗎？）對。（製作此類的明細表的目的是不是要記
    錄加油站實際的收支情形？）是。（依起訴書所附之成吉勝
    22 號加油明細，該漁船是否有在96年7月16日有前往馬沙溝
    勗維漁船加油站加油？）是。（如果按照明細表的記載，成
    吉勝22號在96年7月16日實際的加油情形為何？）核配數量
    是72300公升，實際欄是0，表示我們要付油點的錢，表示實
    際加的油是0，應付欄是油點的錢，我們付給漁民的錢是實
    收那一欄，7230應該是站長給他們優惠的錢。（請你說明應
    付欄是油點的錢，何謂油點的錢？）我們是用核配數量7230
    0公升除以200公升，看是幾粒，然後看幾粒乘以當時的單價
    就是我們要付給他油點的錢。【為什麼96年7月16日成吉勝
    漁船的實收欄是（54225）？】這是電腦顯示負數，我們要
    付錢出去，而不是收到錢。.... 【按照成吉勝22號漁船的
    加油明細，在96年8月3日該漁船到馬沙溝勗維漁船加油站加
    油的實際狀況為何？】就72300除以200看幾粒，然後乘以當
    時的油點的單價。（成吉勝22號漁船在96年8月3日實際加油
    的數量是否為0？）對。（應付欄下是54225是否指漁船有回
    賣油點給你們，加油站要給他們的數額？）對。【96年8月3
    日成吉勝22號漁船的實收欄是（54225），是不是表示那是
    負數54225，加油站還應該付出54225出去？】答對。」等語
    （見本院卷四第108頁反面至109頁）。
  (三)茲互核證人甲○○於偵訊及本院審理時之證述均相符合，均
    一再證述附表明細內容乃係伊平日因業務而製作之帳冊，勗
    維漁船加油站確實有向至該加油站加油之漁船購買剩餘之核
    配油量之情事，各漁船實際購油或賣油點之情形均會由會計
    製作紀錄，起訴書附表所示之內容即為伊記錄之內容，而證
    人甲○○就附表各欄位之內容，均能明確陳述其意義及計算
    之方式，且於偵查中及本院審理時所證均大致相符並無出入
    ，並一再具結為相同之證述，若勗維加油站無向至該加油站
    加油之漁船購買剩餘油點之情事，證人當無能力為上開鉅細
    靡遺之供證，而自陷涉有共同詐欺取財及偽證犯行之理，是
    本院認證人甲○○上開證述應屬真實可採，而依證人甲○○
    上開證述及成吉勝22號加油明細附表內容，堪認被告有於附
    表所示日期至勗維加油站加油，實際均未加油，而由勗維加
    油站分別於96年7月16日付款54,225元、96年8月3日付款
    54,225元予被告之事實。
四、辯護意旨雖謂：「成吉勝22號」漁船之主油艙容量47,244公
    升、補助油槽容量25,081公升，全部容量72,325公升，而於
    本件96年7月16日、同年8月3日至勗維加油站加油時，漁船
    之航程記錄器運作均正常，依航程記錄器之記錄，該漁船上
    次航程時數有「324」小時，始得購買72,300公升之油料，
    而同年8月3日加油時，依航程記錄器之紀錄其上次航程時數
    有「272」小時，而得購買72,300公升之油料，航程記錄器
    係由農委會漁業署所裝設，作為該漁船在下次加油時得購油
    數量之憑據，並非漁船作業人員得任意變更，本件成吉勝22
    號於上開時日至加油站加油時，航程記錄器均係正常運作，
    自無所謂被告未在勗維加油站實際購買漁業用油，並將油點
    回售與加油站之情事云云。惟查：成吉勝22號漁船於附表所
    示行為時點，雖確有裝設航程記錄器，而被告於96年7月16
    日購油時之航程時數記載為「324」小時，96年8月3日購油
    時之航程時數記載為「272」小時等情，固有被告提出之漁
    業動力用油購油手冊購油紀錄在卷（見本院卷一第131至133
    頁）可憑，然上開航程時數係由加油站人員以人工方式登載
    ，而馬沙溝加油站既有違法向漁民購買核配油量之情事，則
    加油站人員是否會確實登載航程時數，已堪質疑，再參以證
    人即農委會漁業署承辦人員丙○○於本院證稱：「漁船航程
    紀錄器所紀錄作業時數，是由漁船加油站於連結讀取後，再
    以人工方式登錄至本署電腦系統，進行計算最大可核配之優
    惠用油量，惟紀錄器所紀錄之作業時數，尚無法確認與漁船
    加油站以人工方式登錄之數值是否相同。（你們有一個查核
    程序，然後漁船去加油的時候，除了加油站回報之外，就航
    程紀錄器是否應該也有自己顯示出來的數據和他查對？）如
    前一問題回答，是由漁船加油站以人工方式登錄作業時數之
    數值。（航程紀錄器簡稱VDR，是否有辦法從漁船主做任何
    數據的變動或更改數據？）我不太了解這個問題，因為這有
    很多的層面。（是否有辦法由漁船主就航程紀錄器作輸入變
    更的動作？）第一類航程紀錄器如一般故障，即會影響所紀
    錄作業時數之數值，第二類以人為方式偽造變造航程紀錄器
    所紀錄作業時數，亦會影響所紀錄之數值。」等語（見本院
    卷三第128頁反面至第129頁），可知依航程紀錄器所核算者
    ，乃漁船「最高可核配之優惠用油量」，並非實際加油數量
    ，又該航程紀錄器所記錄之航程時數係可由加油站輸入人員
    加以變動而計算出最高可核配之優惠用油量，故漁船加油站
    與漁民仍非不得利用該航程紀錄器算出最大核配油量與實際
    加油之差額牟取不法利益，是辯護人上開所辯，尚不足以推
    翻證人甲○○之證詞之真實性。
五、辯護意旨雖另以：成吉勝22號漁船之用油，據行政院農業委
    員會98年9月2日漁二字第0981244363號函所示：該漁船96年
    7 月16日及8月3日均分別申購72,300公升，按「漁業動力用
    油優惠油價標準」第7條第1項所訂計算方式，申購72,300公
    升，約可航行254小時（72300公升／係數0.19／馬力數1500
    =254小時）等語，可明成吉勝22號漁船於96年7月16日加油
    時，上次航程時數有324小時，已超過上開計算所得之254小
    時，而其於96年8月3日加油時，亦係超過72300公升之油料
    可航行時數而得再購買72300公升之油量，均無可議，是起
    訴書中甲○○所製作之成吉勝22號漁船加油明細表之記載應
    有違誤云云。然查，有關被告所提出之購油紀錄上所記載之
    成吉勝22號航程時數是否確為該漁船實際航程時數尚有疑義
    ，已如前述，況如依上開農委會函示資料核對被告所提出之
    購油紀錄所示，被告於96年7月16日前一次之購油時間係96
    年6月19日購油數量為「61160」公升，既少於「72300公升
    」，依前揭行政院農委會函示之計算方式計算，其可航行時
    數應少於254小時，然該加油後所記載之航程時數卻分別高
    達「324」小時，又其再前一次購油時間為96年5月19日僅購
    油「9800」公升，如何能航行「214.6」小時，此有被告提
    出之購油紀錄在卷可憑，由此更足徵，上開航程時數之記載
    確有不實之可能，自不能僅以航程時數之記載，即認被告於
    附表所示日期至勗維加油站時確有實際購油，並以此推論甲
    ○○所製作前開加油明細表為不實，況被告自承確有於如附
    表所示日期至加油站加油之情形，倘如被告所言，其於附表
    所示日期均確實有加油且當場給付現金結清加油款項，並無
    將油點出售予加油站而收取利益之情，則加油站既已出售相
    當於核配油量之用油予被告，則會計甲○○所記錄之帳冊即
    應有向被告收取當日被告加油所需給付之油量金額為是，何
    以反未記載任何實際加油數量，且加油站尚需按核配油量以
    該加油站回買油點之價格計算利益給付予被告。如此一來，
    加油站賣相當於核配油量之用油予被告，不但未收取相當價
    金，反而還要依前開明細表「應付欄」所載金額給付被告，
    顯不合理，且如此之記載將會使加油站於96年7月16日之帳
    目產生原出賣核配油量應收現金1,221,870元，卻反而要支
    付實收欄所載現金54,225元之現金差額（即1,221,87 0元
    +54,225元=1,276,095元），於96年8月3日產生1,265, 250
    元+54,225元=1,319,475元之現金差額，以證人即會計甲○
    ○之每日職務必須記帳並核對現金收支情形，如何可能有如
    此不正確之記載，是被告及辯護意旨以購油紀錄辯稱確實有
    購買全數核配油量之油量且於當日付款完畢，並無賣油點給
    加油站云云，顯無可採。
六、從而，本件依會計甲○○所製作之「成吉勝22號」漁船加油
    明細附表及證人甲○○之證詞，堪認被告所用「成吉勝22號
    」漁船，於如附表所示行為時點至「勗維加油站」加油，最
    高得核配如附表「核配油量」欄所示之油量，然被告實際並
    未加油，並有自加油站取得應付欄所示之利益，而將核配油
    量留由該加油站轉售予他人，而該加油站係按每粒(即200公
    升)之行情價計算金額予被告《依甲○○於偵查中及本院證
    述，其價額如起訴書所附之成吉勝22號漁船明細表「應付欄
    」即如附表「所得利益欄」所示，其計算方式為：核配油量
    －實際油量(單位公升)÷200 (一粒為200公升)，算出粒數
    後，再乘以當時每粒之單價，即為應付欄即是我們要付給他
    油點的錢，以96年7月16日加油情形為例，(核配油量72300
    公升-實際油量0公升)÷200＝361.5粒，361.5粒×每粒行情
    價＝46,995元》，此部分金額之給付方式，係由加油站直接
    於付款欄所載之日期以現金方式付予被告，而被告於附表所
    示時點既均未加油，亦未付任何款項，反得自加油站取得如
    附表所示之利益，則其就加油站所支付之現金乃係其賣油點
    所取得之利益，應知之甚明，並有同意之意，否則被告何能
    取得利益？而加油站事後向農委會漁業署申報如附表及前開
    明細表所示核配油量之補助，使該會署誤信被告所使用之「
    成吉勝22號漁船」，確實有加入如核配數量所示之油量，而
    據以核算補貼款付予該加油站，自已該當「基於為自己不法
    所有之意圖，使農委會漁業署陷於錯誤，而交付「補貼款」
    之詐欺取財罪之構成要件甚明。
七、綜上所述，本件被告有與「勗維加油站」站長丑○○、會計
    甲○○等加油站人員，共同向農委會漁業署詐取與實際用油
    不相當之核配油量之補貼款差額利益之詐欺取財犯行，事證
    已甚明確。被告及辯護人所辯，並不足採，被告犯行已堪認
    定。
八、核被告所為係犯刑法第339條第1項之詐欺取財罪。又被告係
    基於概括之犯意，在密切接近之一定時間、地點、反覆實行
    同一回賣油點予加油站申請補助之行為，依一般社會觀念，
    堪認其係基於單一之犯意接續所為，是被告上開所為應評價
    為接續犯之包括一罪，成立一詐欺取財罪；又被告與勗維加
    油站站長丑○○、甲○○等加油站人員，就向農委會漁業署
    詐取補貼款之犯行間，有犯意之聯絡及行為之分擔，應論以
    共同正犯。爰審酌被告見有利可圖，意圖藉申報不實資料使
    農委會漁業署誤信為真，而依該不實資料核發補助，造成國
    家利益損失甚鉅，固有未是，惟衡被告純係周遭同業均為此
    等犯行，致使其積非成是而跟隨他人屢次犯罪而不生警惕，
    是其犯罪意圖並非明顯且重大，及考量其犯罪所得僅達101,
    220元（按被告與勗維加油站人員共同向農委會漁業署詐騙
    之財物，應係核配油量與實際加油量之補貼款差額，已如前
    述，惟被告仍有因而自加油站獲取如附表應付欄所示合計10
    1,220元利益之情）、智識程度、犯後否認犯行並無悔意等
    一切情狀，量處如主文所示之刑及諭知如易科罰金之折算標
    準。又本件檢察官雖具體求處有期徒刑1年8月，惟本院審酌
    上情，認檢察官求處1年8月尚嫌過重，併此敘明。
九、本案共同被告戊○○等13人部分，業於99年7月19日經本院
    改以99年度簡字第1396號簡易判決先行審結在案，至其餘共
    同被告寅○○、壬○○、丁○○、乙○○、辛○○、庚○○
    、癸○○部分，則另行審結，附此敘明。
據上論斷，依刑事訴訟法第299條第1項前段，刑法第339條第1項
、第28條、第41條第1項前段，判決如主文。
本案經檢察官子○○到庭執行職務
中    華    民    國    99    年    8    月    10    日
                  刑事第二庭   審判長法  官  蘇義洲
                                     法  官  黃瑪玲
                                     法  官  童來好
以上正本證明與原本無異。
如不服本判決應於收受本判決後10日內向本院提出上訴書狀，並
應敘述具體理由。其未敘述上訴理由者，應於上訴期間屆滿後20
日內向本院補提理由書狀（均須按他造當事人之人數附繕本）「
切勿逕送上級法院」。
                                     書記官  柯貞如
中    華    民    國    99    年     8    月    10    日
附錄本案論罪科刑法條全文
中華民國刑法第339條
意圖為自己或第三人不法之所有，以詐術使人將本人或第三人之
物交付者，處5年以下有期徒刑、拘役或科或併科1千元以下罰金
。
以前項方法得財產上不法之利益或使第三人得之者，亦同。
前二項之未遂犯罰之
附表：
┌─┬────┬───┬───┬───┬───┬───┐
│編│行為時點│優惠漁│實際購│剩餘核│被告所│漁業署│
│號│        │業用油│油數量│配額數│得之不│該次補│
│  │        │核配額│(公升)│量(公 │法利益│貼金額│
│  │        │(公升)│      │升)   │(元)  │(元)  │
├─┼────┼───┼───┼───┼───┼───┤
│1 │96年7月 │72300 │0     │72300 │46995 │183136│
│  │16日    │      │      │      │      │      │
├─┼────┼───┼───┼───┼───┼───┤
│2 │96年8月3│72300 │0     │72300 │54225 │183136│
│  │日      │      │      │      │      │      │
├─┼────┴───┴───┴───┼───┼───┤
│總│                                │101220│366272│
│計│                                │      │      │
└─┴────────────────┴───┴───┘

司法院資訊處製作；財團法人民間司法改革基金會備份。
